【裁判字號】    99,交聲,2701
【裁判日期】    991102
【裁判案由】    交管條例聲異
【裁判全文】
臺灣板橋地方法院交通事件裁定        99年度交聲字第2701號
原處分機關  交通部公路總局臺北區監理所蘆洲監理站
異  議  人
即受處分人  甲○○
上列異議人即受處分人因違反道路交通管理處罰條例案件，對於
交通部公路總局臺北區監理所蘆洲監理站民國99年7月12日所為
之北監蘆字第裁46-AEX544497號處分，聲明異議，本院裁定如下
：
    主  文
原處分撤銷。
甲○○不罰。
    理  由
一、原處分意旨略以：異議人即受處分人甲○○於民國99年2月9
    日4時15分許，騎乘車號CX3-866號重型機車，行經臺北市○
    ○街、吉林路口時 (裁決書略載為錦州街)，有「駕車行經
    有燈光號誌管制之交岔路口闖紅燈」之違規行為，嗣經員警
    當場以臺北市政府警察局北市警交字第AEX544497號舉發違
    反道路交通管理事件通知單舉發後，原處分機關於99年7月
    12日以北監蘆字第裁46-AEX544497號違反道路交通管理事件
    裁決書，依道路交通管理處罰條例第53條第1項、第63條第1
    項第3款（裁決書漏載第3款）之規定，裁處罰鍰新臺幣（下
    同）2,700元，並記違規點數3點。
二、異議意旨略以：伊前輪越過路口白線時為綠燈，並無闖紅燈
    ，為此請求撤銷原處分等語。
三、按汽車駕駛人，行經有燈光號誌管制之交岔路口闖紅燈者，
    處1, 800元以上5,400 元以下罰鍰，並記違規點數3 點，道
    路交通管理處罰條例第53條第1 項、第63條第1 項第3 款固
    定有明文。
四、經查：
(一)異議人於99年2月9日4時15分許，騎乘車號CX3-866號重型機
    車，行經臺北市○○街、吉林路口，經員警以「駕車行經有
    燈光號誌管制之交岔路口闖紅燈」為由當場攔停並掣單舉發
    等事實，為異議人所不爭執，並有臺北市政府警察局北市警
    交字第AEX544497號舉發違反道路交通管理事件通知單、原
    處分機關99年7月12日北監蘆字第裁46-AEX544497號違反道
    路交通管理事件裁決書各1份在卷足憑，是此部分之事實堪
    予認定。
(二)而據當日現場舉發員警即臺北市政府警察局中山分局民權一
    派出所員警張大成於本院訊問時證稱：我們當時是雙警騎車
    執行巡邏勤務，在錦州街上東向西方向等紅燈。綠燈時我們
    在停止線要起步的瞬間，發現異議人已經在路口中間，從我
    們正前方騎車過去（南往北），所以我判斷異議人闖紅燈，
    因為異議人他的行為有可能會與我們這個行向的車輛發生車
    禍。異議人如何通過停止線我沒有看到，因為錦州街東向西
    在還沒有過吉林路之前是單行道，路口很窄，過了吉林路之
    後就變成雙向道，對面的路會比我們這邊寬，而且我們旁邊
    還有房子，所以沒有辦法看到異議人過停止線，也沒有辦法
    看到異議人行向的紅綠燈，因為我只能看到我的正前方。吉
    林路上的紅綠燈不是在路口，而是在路段中，因為在該路段
    中已經有一個班馬線，從班馬線到錦州街口的距離約有10公
    尺左右。異議人有可能在他的行向快轉紅燈時騎出來，以致
    於到達路口中間剛好我們的行向變成綠燈等語 (見本院99年
    10月20日訊問筆錄第2至3頁)，並有證人張大成當庭繪製之
    現場圖在卷可憑，是舉發員警即證人張大成既然並未親眼看
    到異議人通過路口時其行向之紅綠燈運作情形，加以證人亦
    證稱確有可能發生異議人在其行向快轉紅燈時騎出來，以致
    到達路口中間剛好錦州街之行向變成綠燈之情形發生，故異
    議人辯稱其通過路口時為綠燈，並未闖越紅燈等語，堪可採
    信。
五、綜上所述，本件舉發員警既沒有目睹異議人通過吉林路停止
    線時之號誌情形，且卷內亦無其他證據可證明異議人確有闖
    紅燈之違規行為，故自難遽認異議人有闖越紅燈之違規行為
    ，原處分機關未查，逕援引道路交通管理處罰條例第53條第
    1 項、第63條第1 項第3 款之規定據以裁罰，自有未洽，應
    由本院撤銷原處分，改諭知異議人不罰。
據上論斷，應依道路交通事件處理辦法第19條前段，裁定如主文
。
中    華    民    國    99    年    11    月    2     日
                  交通法庭    法  官    陳昭筠
以上正本證明與原本無異。
如不服本裁定應於送達後5日內向本院提出抗告狀。
                              書記官    黃文儀
中    華    民    國    99    年    11    月    4     日

司法院資訊處製作；財團法人民間司法改革基金會備份。
